臺灣桃園地方法院民事簡易判決
111年度壢保險簡字第125號
原      告  新安東京海上產物保險股份有限公司桃園分公司

法定代理人  單正寰  
訴訟代理人  吳崇銘  
被      告  張子杰  


上列當事人間請求損害賠償（交通）事件，經本院於民國111年7
月25日言詞辯論終結，判決如下：
    主  文
被告應給付原告新臺幣壹拾壹萬參仟參佰貳拾捌元，及自民國一
百一十一年七月十六日起至清償日止，按週年利率百分之五計算
之利息。
訴訟費用（除減縮部分外）新臺幣壹仟貳佰貳拾元由被告負擔。
本判決得假執行。
    事實及理由
一、被告經合法通知未於言詞辯論期日到庭，核無民事訴訟法第
    386條規定各款情形，爰依原告之聲請，准由其一造辯論而
    為判決，合先敘明。
二、原告主張：被告於民國111年1月23日上午8時15分許，駕駛
    車牌號碼000-0000號租賃小客車，沿國道一號高速公路北向
    行駛，行經68公里500公尺加速車道（位於桃園市楊梅區）
    時，因吸食安非他命後駕駛失控，遂疏未注意車前狀況，碰
    撞原告所承保訴外人黃亮瑜所有並駕駛之車牌號碼000-0000
    號自用小客車（下稱系爭車輛），系爭車輛因而受損，受有
    修復費用新臺幣（下同）259,304元（含工資70,200元、零
    件189,104元）之損害，原告已依約全數理賠完畢。爰依保
    險代位及侵權行為之法律關係，請求被告給付系爭車輛零件
    經計算折舊後之修復費用等語，並聲明：如主文第1項所示
    。
三、被告未於言詞辯論期日到場，亦未提出書狀作任何聲明或陳
    述。
四、本院之判斷：
  ㈠按故意或過失，不法侵害他人之權利者，負損害賠償責任；
    汽車、機車或其他非依軌道行駛之動力車輛，在使用中加損
    害於他人者，駕駛人應賠償因此所生之損害。但於防止損害
    之發生，已盡相當之注意者，不在此限，民法第184條第1項
    前段、第191條之2分別定有明文。又汽車行駛時，駕駛人應
    注意車前狀況及兩車並行之間隔，並隨時採取必要之安全措
    施，道路交通安全規則第94條第3項亦有明文規定。另按被
    保險人因保險人應負保險責任之損失發生，而對於第三人有
    損失賠償請求權者，保險人得於給付賠償金額後，代位行使
    被保險人對於第三人之請求權，保險法第53條第1項前段亦
    有明定。
　㈡經查，原告主張之上開事實，業據提出與所述相符之系爭車
    輛行車執照、車損照片、道路交通事故當事人登記聯單、道
    路交通事故初步分析研判表、估價單、理賠案件簽收單、電
    子發票、車輛維修保險賠款付承修廠商同意書等件在卷為證
    （參見本院卷第6至18頁），並經本院依職權調取內政部警
    政署國道公路警察局第一公路警察大隊本件交通事故案卷核
    閱無訛（參見本院卷第21至46頁），參以被告已於相當時期
    受合法之通知，惟於言詞辯論期日未到場，亦未提出書狀爭
    執，依民事訴訟法第280條第3項之規定，應視同自認，堪信
    原告主張之事實為真實可採。基此，被告駕駛行為既有上開
    過失，且其過失行為與系爭車輛車損間有相當因果關係，是
    被告自應對原告負損害賠償之責。
  ㈢第按不法毀損他人之物者，被害人得請求賠償其物因毀損所
    減少之價額，民法第196條定有明文。復按物被毀損時，被
    害人除得依民法第196條請求賠償外，並不排除民法第213條
    至第215條之適用。而依民法第196條請求賠償物被毀損所減
    少之價額，得以修復費用為估定之標準，但必以必要者為限
    （例如：修理材料以新品換舊品，應予折舊），有最高法院
    77年度第9次民事庭會議決議可資參照。又依行政院所頒之
    固定資產耐用年數表及固定資產折舊率表之規定，自用小客
    車折舊年限為5年，依定率遞減折舊率為1000分之369，且其
    最後1年之折舊額，加歷年折舊累計額，其總和不得超過該
    資產成本原額之9/10。查系爭車輛修理費用為259,304元（
    含工資70,200元、零件189,104元），有前揭估價單、電子
    發票在卷可參（參見本院卷第11至17頁），而系爭車輛出廠
    時間為107年11月，亦有前揭行車執照在卷可考（參見本院
    卷第6頁），距本件車禍事故發生時間111年1月23日，實際
    使用時間為3年3個月，是零件費用189,104元經計算折舊額
    後應為43,128元（計算式詳如附表），加計無庸計算折舊之
    工資70,200元，則原告得向被告請求之系爭車輛損壞修復之
    必要費用金額，應為113,328元（計算式：43,128＋70,200＝1
    13,328）。
  ㈣末按給付無確定期限者，債務人於債權人得請求給付時，經
    其催告而未為給付，自受催告時起，負遲延責任。其經債權
    人起訴而送達訴狀，或依督促程序送達支付命令，或為其他
    相類之行為者，與催告有同一之效力；遲延之債務，以支付
    金錢為標的者，債權人得請求依法定利率計算之遲延利息；
    應付利息之債務，其利率未經約定，亦無法律可據者，週年
    利率為5％，民法第229條第2項、第233條第1項前段、第203
    條分別定有明文。查本件損害賠償之債務，其給付並無確定
    期限，而本件起訴狀繕本係於111年7月15日送達被告收受（
    參見本院卷第60頁），則被告應自111年7月16日起負遲延責
    任。
五、綜上，原告依侵權行為及保險代位之法律關係，請求被告給
    付如主文第1項所示，為有理由，應予准許。
六、本件係就民事訴訟法第427條適用簡易程序所為被告敗訴之
    判決，依同法第389條第1項第3款規定，爰依職權宣告假執
    行。
七、訴訟費用負擔之依據：民事訴訟法第78條。並依職權確定訴
    訟費用額如主文第2項所示。
中　　華　　民　　國　　111 　年　　7 　　月　　26　　日
                  中壢簡易庭  法  官  陳振嘉
　　　　　　　　　
以上正本係照原本作成。
如不服本判決，應於判決送達後20日內，向本院提出上訴狀並應
記載上訴理由，如於本判決宣示後送達前提起上訴者，應於判決
送達後20日內補提上訴理由書(須附繕本)。
書記官  郭玉芬
中　　華　　民　　國　　111 　年　　7 　　月　　26　　日

附表
-----
折舊時間           金額
第1年折舊值        189,104×0.369=69,779
第1年折舊後價值    189,104-69,779=119,325
第2年折舊值        119,325×0.369=44,031
第2年折舊後價值    119,325-44,031=75,294
第3年折舊值        75,294×0.369=27,783
第3年折舊後價值    75,294-27,783=47,511
第4年折舊值        47,511×0.369×(3/12)=4,383
第4年折舊後價值    47,511-4,383=43,128